【裁判字號】    90,易,2600
【裁判日期】    900831
【裁判案由】    竊盜
【裁判全文】
臺灣高雄地方法院刑事判決                          九十年度易字第二六號
    公  訴  人  臺灣高雄地方法院檢察署檢察官
    被      告  甲○○
右列被告因竊盜案件，經檢察官提起公訴（九十年度偵字第九九二五號），本院判決
如左：
    主  文
甲○○竊盜，處有期徒刑伍月，如易科罰金，以參佰元折算壹日。
    事  實
一、甲○○意圖為自己不法之所有，於民國九十年五月二十日晚上十時二十分許，在
    高雄市新興區○○○路九號前，趁乙○○將車號ＥＤＺ－７００號輕型機車停放
    門前進入商店購物之際，竊取乙○○所有置於上開機車置物箱手提包一只（內有
    行動電話一支及隱型眼鏡等物），得手後，嗣甲○○在接聽乙○○所有之行動電
    話之際，為巡邏之警員當場查獲。
二、案經高雄市政府警察局新興分局報告台灣高雄地方法院檢察署檢察官偵查起訴。
    理  由
一、訊據被告甲○○矢口否認有何竊盜犯行，辯稱伊是去那裡找朋友並打電話，警察
    就來了，伊並未打開被害人乙○○機車之置物箱云云。經查：右開事實，業據被
    告於警訊、偵查坦承不諱，被告雖辯稱警訊中遭刑求，致其警訊之自白任意性堪
    疑，然經訊以對證人即警員丙○○未到庭之意見時，已當庭表明無庸再傳訊證人
    ，是縱捨被告警訊自白不論，亦得以偵查中被告之自白為據。而被告於偵查中供
    稱：「（問：是否在昨天晚上於文橫一路前偷一輛機車置物箱內的手提包為警查
    獲？）是的」、「（問：為何想偷？）是習慣，不是真的想偷」等語明確（偵卷
    九十年五月二十一日訊問筆錄），核與被害人於警訊中（被告不爭執被害人警訊
    筆錄之使用）之指述大致相符（警卷九十年五月二十日調查筆錄），復有機車及
    手提包照片三幀附卷可稽，被告事後翻異前供，無非卸責之詞，不足採信，其犯
    行堪以認定。
二、查被告係在接聽被害人乙○○所有之行動電話時為警查獲，是該物已移入被告之
    實力支配範圍，核其所為係犯刑法第三百二十條第一項之竊盜罪。爰審酌被告犯
    罪之動機、目的、手段，其品性、生活狀況、智識程度、所竊得財物價值非鉅，
    及事後翻供冀免刑責之犯罪後態度等一切情狀，量處如主文所示之刑，並諭知易
    科罰金之折算標準，以資懲儆。
據上論斷，應依刑事訴訟法第二百九十九條第一項前段、刑法第三百二十條第一項、
第四十一條第一項、罰金罰鍰提高標準條例第一條前段、第二條，判決如主文。
中    華    民    國    九十    年      八      月        三十一        日
                                  臺灣高雄地方法院刑事第三庭
                                      法  官  葉啟洲
右正本證明與原本無異。
如不服本判決，應於判決送達後十日內，向本院提出上訴狀。
                                      書記官  陳威志
中    華    民    國      九十      年      八      月      三十一      日


司法院資訊處製作；財團法人民間司法改革基金會備份。
